【裁判字號】    89,上訴,2490
【裁判日期】    890907
【裁判案由】    強盜等
【裁判全文】
臺灣高等法院刑事判決                          八十九年度上訴字第二四九０號
    上  訴  人  丁○○
    即  被  告
    指定辯護人  本院甲○
右上訴人因強盜等案件，不服臺灣宜蘭地方法院八十九年度訴字第七四號，中華民國
八十九年六月十三日第一審判決（起訴案號：臺灣宜蘭地方法院檢察署八十九年度偵
緝字第一九號、八十九年度偵字第三八三號），提起上訴，本院判決如左：
    主  文
上訴駁回。
    事  實
一、丁○○有強盜、竊盜等前科並曾於民國八十四年因竊盜案件，經台灣士林地方法
    院判處有期徒刑二年六月確定，於八十七年一月四日執行完畢，詎仍不知悔改，
    復意圖為自己不法之所有，於八十八年十月九日凌晨零時十五分許之夜間，騎乘
    其父親陳振益所有車號ＧＷＦ七四五號機車，至宜蘭縣五結鄉○○○路六號附近
    ，將車停在附近，乃持其所有客觀上可供兇器使用之螺絲起子二支，由上開丙○○、乙○○與吳長憲等居住之處所二樓踰越鐵窗安全設備而侵入該屋，竊取丙○○、吳長憲所有如附表所示之物，得手後，適丙○○與乙○○返家發現，丙○○
    遂持棍子上樓察看，詎丁○○竟意圖脫免逮捕，隨即持上開螺絲起子各握於左右
    手一支，當場施以強暴刺擊丙○○，遭丙○○以棍子打掉該螺絲起子，丁○○遂
    衝下樓，在樓梯間因乙○○欲加以攔阻，乃續以身體撞倒乙○○（未成傷）之方
    式施以強暴而逃逸，嗣經乙○○與丙○○報警因而循線查獲。
二、案經宜蘭縣警察局羅東分局報告台灣宜蘭地方法院檢察署檢察官偵查起訴。
    理  由
一、訊據被告丁○○固坦承於右揭時地進入上開處所，惟矢口否認有右揭強盜之事實
    ，辯稱我沒有偷到東西，被他們發現時，他們拿棍子要打我，我拿起子擋住，並
    沒有對他們施以暴力云云，然查被害人丙○○與吳長憲所有如附表所示之財物，
    於被告入屋竊盜後即已失竊，業經證人丙○○與乙○○證述明確，且被害人乙○○亦於警訊中證稱伊與被告在樓梯間相撞時，即發現被告長褲之左右口袋鼓起等
    語，足徵被告確已竊得被害人丙○○與吳長憲之財物，此外並有丙○○與吳長憲
    提出之贓物失竊清冊一紙在卷可稽，被告辯稱伊尚未竊得任何財物云云，顯不足
    採，又被告為脫免逮捕，而持二支螺絲起子刺擊被害人丙○○並故意撞倒乙○○
    一節，業據被害人丙○○、乙○○證述綦詳，被告辯稱我拿起子擋住，並沒有對
    他們施以暴力云云，亦不足採，再被告騎乘其父親陳振益所有之機車，至上開宜
    蘭縣五結鄉○○○路六號附近，將車停在附近，因逃逸而留下，經循線始查由檢
    察官通緝到案，仍謊稱機車係失竊及沒有至上址行竊，其父陳振益亦謊報該車失
    竊以資配合，足見被告所辯無非卸責之詞，不足採信，事證明確，犯行堪以認定
    。
三、原審審理之結果，認被告持客觀上足以對人之身體、生命構成威脅可供兇器使用
    之螺絲起子二支踰越安全設備鐵窗於夜間侵入丙○○與乙○○等人居住之處所竊
    盜，又因脫免逮捕，當場對丙○○與乙○○施以強暴，依刑法第三百二十九條規
    定以強盜罪論，其犯行復因有刑法第三百二十一條第一項所列之情形，而刑法第
    三百三十條所謂之強盜罪包含同法第三百二十九條之準強盜罪（最高法院四十二
    年度台上字第五二三號判例），則被告所為自構成刑法第三百三十條之加重強盜
    罪，核被告所為係犯刑法第三百三十條第一項之加重強盜罪，及查被告有事實欄
    所載之犯罪科刑情形，有被告之台灣高等法院檢察署刑案紀錄簡覆表附卷足憑，
    其受有期徒刑執行完畢後，於五年內再犯有期徒刑以上之罪，為累犯，應依刑法
    第四十七條之規定加重其刑，並審酌被告之犯罪科刑紀錄及在假釋保護管束中而
    再犯罪，有被告之台灣高等法院檢察署刑案紀錄簡覆表可查等其素行不良，犯罪
    之動機、目的、手段、所生危害、犯罪後否認犯行等一切情狀，論處被告攜帶兇
    器，踰越安全設備，於夜間侵入有人居住之建築物竊盜，因脫免逮捕，當場施以
    強暴，累犯，處有期徒刑陸年，並將被告所有供犯罪所用如事實欄所示之螺絲起
    子二支（雖未扣案，惟不能證明業已滅失）依法併予宣告沒收等，經核尚無違誤
    ，上訴人空言否認犯罪，為無理由，應予駁回。
據上論斷，應依刑事訴訟法第三百六十八條判決如主文。
本案經檢察官洪威華到庭執行職務。
中    華    民    國    八十九    年      九        月        七        日
                            臺灣高等法院刑事第四庭
                                審判長法  官  蔡  永  昌
                                      法  官  陳  榮  和
                                      法  官  許  宗  和
右正本證明與原本無異。
如不服本判決應於收受送達後十日內向本院提出上訴書狀，其未敘述上訴之理由者並
得於提起上訴後十日內向本院補提理由書（均須按他造當事人之人數附繕本）。
                                      書記官  廖  艷  莉
中    華    民    國    八十九    年      九        月        十一      日
附錄本案論罪科刑法條：
刑法第三百三十條
犯強盜罪而有第三百二十一條第一項各款情形之一者，處五年以上十二年以下有期徒
刑。
前項之未遂犯罰之。
附表：
一、丙○○所有
１.女用金項鍊一條
２.女用手鍊二條
３.女用戒指一只
４.女用耳環一對
５.男用項鍊一條
６.男用戒指一只
７.樣式為善魚骨之男用手鍊一條
８.銀幣一枚
二、吳長憲所有
１.白色鍊子、紅色飾之女用金項鍊一條
２.黑色鍊子、金楓葉圖案墜飾之女用項鍊一條
３.女用墜子含項鍊一條
４.女用手鍊一條
５.女用戒指一只
６.女用白金尾戒一只
７.女用白金戒指一組
８.含盒女用耳環一對
９.女用耳環一對
１０.女用耳環一對
.現金新台幣四萬元
臺灣高等法院刑事裁定                          八十九年度上訴字第一七二九號
    上  訴  人  丁○○  男  三十六歲（民國○○○年○月○日生）
    即  被  告          住宜蘭縣冬山鄉○○村○○路○段二五九巷十五號
                        （羈押於臺灣臺北看守所）
                        身分證統一編號：Ｚ000000000號
    指定辯護人  本院甲○辯護人  李廣澤
右列被告因強盜等上訴案件，本院裁定如左：
    主      文
丁○○羈押期間，自民國八十九年十月二十四日起延長貳月。
    理      由
一、上訴人即被告丁○○前經本院認為犯罪嫌疑重大，有刑事訴訟法第一百零一條第
    一項第一款、第三款之情形，非予羈押，顯難進行審判，於民國八十九年七月二
    十四日執行羈押，至民國八十九年十月二十三日，三個月羈押期間將屆滿。
二、茲本院以前項原因依然存在，認有繼續羈押之必要，應自民國八十九年十月二十
    四日起，第一次延長羈押貳月，爰依刑事訴訟法第一百零八條第一項、第五項裁
    定如主文。
中    華    民    國    八十九    年        十      月       十三       日
                            臺灣高等法院刑事第四庭
                                審判長法  官  蔡  永  昌
                                      法  官  陳  榮  和
                       法  官  許  宗  和
右正本證明與原本無異。
如不服本裁定應於收受送達後五日內向本院提出抗告書狀。
                                      書記官  廖  艷  莉
中    華    民    國    八十九    年        十      月       十三       日


司法院資訊處製作；財團法人民間司法改革基金會備份。
